【裁判字號】    92,台抗,590
【裁判日期】    921030
【裁判案由】    停止強制執行
【裁判全文】
最高法院民事裁定                                九十二年度台抗字第五九０號
    抗  告  人  尹升工程股份有限公司
    法定代理人  甲○○
右抗告人因與相對人慶豐商業銀行股份有限公司間聲請停止強制執行事件，對於中華
民國九十二年八月十八日台灣高等法院台中分院裁定（九十二年度聲字第三三號），
提起抗告，本院裁定如左：
    主  文
抗告駁回。
抗告程序費用由抗告人負擔。
    理  由
按受理回復原狀之聲請，或再審或異議之訴等之受訴法院，因必要情形或依聲請定相
當並確實之擔保，得為停止強制執行之裁定，此觀強制執行法第十八條第二項規定甚
明。原法院以：本件相對人即債權人與債務人曾達生間台灣台中地方法院（下稱台中
地院）八十八年度民執十字第一五六五四號強制執行事件，就債務人所有坐落台中市
北屯區○○路○段四七四號十五樓之不動產，以土地部分新台幣（下同）五十九萬元
、建物二百零二萬元，合計二百六十一萬元拍定在案。抗告人以對建物部分有法定抵
押權而參與優先分配，執行法院製作分配表定期分配時，相對人為反對之陳述，抗告
人乃對相對人提起分配表異議之訴，雖獲勝訴判決確定，惟相對人對之提起再審之訴
，經原法院以九十二年度再字第二九號審理中，因抗告人主張有法定抵押權而參與分
配，對聲請執行之債權人及債務人之權益影響甚鉅，相對人為免於再審之訴判決確定
前，受有難以回復或抵償之損害，依強制執行法第十八條第二項規定，聲請於再審之
訴判決確定前，停止上開執行事件關於建物價金分配之強制執行程序，自無不合。上
開建物係以二百零二萬元拍定，而抗告人主張對債務人之法定抵押債權額亦為二百零
二萬元，應認相對人如以二百零二萬元或同額之台北市政府建設公債八十六年度債券
供擔保，足以擔保因停止執行不當而致抗告人發生之損害，爰裁定相對人提供上開擔
保後停止該部分之強制執行程序。查上開分配表異議之訴，係因抗告人主張就執行標
的建物有法定抵押權存在而聲請參與分配，經其他債權人即相對人為反對之陳述後，
抗告人為解決該紛爭而提起之訴訟，抗告人得否以法定抵押權之債權人參與分配，影
響相對人之債權受償甚鉅，既須以實體判決解決該紛爭，相對人於受敗訴判決確定後
，已依法提起再審之訴，從而原法院依相對人之聲請，酌定確實之擔保，准予停止該
部分之強制執行程序，殊無違誤。抗告意旨徒以上開分配表異議之訴並非取得執行名
義之確定判決，縱提起再審之訴亦不得聲請停止執行云云，指摘原裁定不當，聲明廢
棄，為無理由。
據上論結，本件抗告為無理由。依強制執行法第三十一條之一，民事訴訟法第四百九
十五條之一第一項、第四百四十九條第一項、第九十五條、第七十八條，裁定如主文
。
中      華      民      國    九十二    年      十      月     三十     日
                              最高法院民事第四庭
                                  審判長法官  蕭  亨  國
                                        法官  許  朝  雄
                                        法官  謝  正  勝
                                        法官  陳  淑  敏
                                        法官  黃  義  豐
      右正本證明與原本無異
                                              書  記  官
中      華      民      國    九十二    年     十一     月     十三     日
                                                                       Ａ


司法院資訊處製作；財團法人民間司法改革基金會備份。
